臺灣基隆地方法院民事判決　　　　　　 100年度基簡字第91號
原　　　告　陳顯進
被　　　告　鄭志吰
訴訟代理人　汪詩潔
上列當事人間請求損害賠償事件，本院於民國100年3月10日言詞
辯論終結，判決如下：
    主  文
原告之訴駁回。
訴訟費用由原告負擔。
    事實及理由
一、按訴狀送達後，原告不得將原訴變更或追加他訴，但請求之
    基礎事實同一者，或不甚礙被告之防禦及訴訟之終結者，不
    在此限，民事訴訟法第255條第1項第2款、第7款分別定有明
    文。本件原告起訴時，原以訴外人張仁和為被告，之後於本
    院100年2月15日言詞辯論期日當庭聲明將被告變更為鄭志吰
    ，固屬訴之變更，雖為被告所不同意，經本院審酌原告所欲
    解決之紛爭所涉之基礎事實同一（即原告因98年2月2日之車
    禍事故受傷而請求損害賠償），其變更前後之訴所利用之訴
    訟證據資料具有同一性，且不甚礙被告之防禦及訴訟之終結
    ，應予准許。
二、原告起訴主張：被告於民國98年2月2日上午10時37分左右，
    駕駛車牌號碼2397－TM號自用小客車（以下簡稱系爭車輛）
    ，行經基隆市○○路與愛六路交岔口時，因未暫停禮讓行人
    通過而貿然左轉，致系爭車輛左前車身撞擊正穿越馬路之原
    告，致原告受有右側脛骨與腓骨開放性骨折、右小腿撕裂傷
    等傷害。原告因上開傷害住院安裝固定器併鋼釘固定治療，
    為此支出醫療費新臺幣（下同）115,942元及看護費4,400元
    ；又原告原於夜市擺攤做生意，每日工資 1,500元，因上開
    傷害約有121日無法工作，共計損失收入181,500元；另原告
    年事已高，因本件事故不良於行，身心遭受莫大之痛苦，請
    求被告賠償精神慰撫金 198,158元，為此起訴請求被告應給
    付原告50萬元，及自起訴狀繕本送達翌日起至清償日止，按
    週年5%計算之利息，並陳明願供擔保聲請宣告假執行。
三、被告聲明駁回原告之訴，其抗辯略以：
  (一)原告起訴時原以張仁和為被告，之後於100年2月15日言詞辯
    論期日變更被告為鄭志吰，被告不同意原告所為訴之變更，
    依民事訴訟法第 255條規定，應以當事人不適格駁回原告之
    訴。
  (二)系爭事故發生於98年2月2日，依民法第197條第1項前段規定
    ，因侵權行為所生之損害賠償請求權，自請求權人知有損害
    及賠償義務人時起， 2年間不行使而消滅，故本件損害賠償
    請求權時效時間應於 100年2月2日截止。縱原告起訴時未逾
    上開期間，然原告係於100年 2月15日始變更被告為鄭志吰，
    該變更時點已逾請求權時效期間，被告自得主張罹於時效拒
    絕給付。
  (三)系爭事故係肇因於系爭車輛行經現場道路轉彎時之視覺死角
    ，被告當時車速僅時速20公里，然原告卻因系爭車輛於如此
    緩慢車速下之輕微碰撞，受如此大之傷害，顯違反一般經驗
    法則，原告曾透露系爭事故不久前曾因機車受傷，故原告所
    受傷害可能係前次事故所遺留之舊傷，與系爭事故並無因果
    關係。
  (四)就原告請求之金額部分：
  1.原告於華泰中醫診所之治療費用均與系爭事故無關，尤其是
    原告自費購買之中藥，乃補品性質而非屬必要之治療。
  2.原告應先證明有雇用看護之必要，始得請求看護費用。
  3.原告主張121日不能工作及每月收入1,500元，並無依據。
  4.原告請求之精神慰撫金將近20萬元，誠屬過高。
  (五)原告於系爭事故發生後，已向承保強制汽車第三人責任保險
    之明台產物保險公司申請賠償醫療費用，並已收取21,300元
    之理賠金額，該筆金額依法不得重複向被告請求，應予剔除
    。
四、按因侵權行為所生之損害賠償請求權，自請求權人知有損害
    及賠償義務人時起， 2年間不行使而消滅，民法第197條第1
    項前段定有明文。次按消滅時效，自請求權可行使時起算，
    為民法第128條所明定。經查：
  (一)原告主張被告鄭志吰於98年2月2日上午10時左右駕駛系爭車
    輛，沿基隆市○○路往東明路方向行駛，行經仁一路與愛六
    路交岔口時，疏未注意汽車行經行人穿越道，遇有行人穿越
    時，應暫停讓行人先行通過，即貿然左轉彎欲往吉羊橋方向
    行駛，適原告沿行人穿越道往愛六路方向行走，遭被告鄭志
    吰駕駛之系爭車輛左前車身碰撞，原告因此受有右側脛骨與
    腓骨開放性骨折、右小腿撕裂傷等傷害之事實，業據原告提
    出基隆市○○○道路交通事故初步分析研判表、行政院衛生
    署基隆醫院驗傷診斷書、衛生署基隆醫院診斷證明書、華泰
    中醫診所診斷證明書為證，原告既於98年2月2日即已知悉其
    受有損害，及被告有侵權行為損害賠償責任，且其請求權並
    無不能行使之情形，則其請求權應自98年2月2日起算，至原
    告於100年2月15日將被告變更為鄭志吰，已逾上開規定之 2
    年消滅時效，被告為時效之抗辯，即屬有據。
  (二)原告雖主張其於100年1月即已提起本件訴訟，請求權並未罹
    於時效云云，然原告於100年1月17日以訴外人「張仁和」為
    被告，向本院提起本件損害賠償訴訟，因「張仁和」並非本
    件車禍事故之侵權行為人，故原告於本院100年2月15日言詞
    辯論期日聲明變更被告為「鄭志吰」，此有起訴狀、本院10
    0年2月15日言詞辯論筆錄在卷足憑。原告所為之訴之變更，
    係以原當事人即「張仁和」脫離訴訟，而由新當事人即「鄭
    志吰」加入訴訟，其性質上屬撤回舊訴並追加新訴，而該新
    訴之提起時點（即100年2月15日）顯已逾越民法第197條第1
    項前段所定 2年之期間，原告主張其請求權之消滅時效未完
    成云云，自不足採。
五、綜上所述，原告依侵權行為之法律關係提起本件訴訟，其請
    求權縱屬成立，惟已罹於消滅時效，被告並為時效之抗辯，
    則原告請求被告給付50萬元，及自起訴狀繕本送達翌日起至
    清償日止，按週年5%計算之利息，為無理由，應予駁回。
六、結論：本件原告之訴為無理由，依民事訴訟法第436條第2項
    、第78條，判決如主文。
中    華    民    國   100    年    3     月    24    日
                  基隆簡易庭法  官  陳湘琳
以上正本係照原本作成。
對於本件判決如有不服，應於收受送達後20日內向本院提出上訴
書狀，上訴於本院合議庭，並按他造當事人之人數附具繕本。
中    華    民    國   100    年    3     月    24    日
                            書記官  洪佳如